臺灣高等法院刑事判決　　　　　　　　94年度上訴字第3111號
　　上　訴　人　台灣基隆地方法院檢察署檢察官
　　被　　　告　甲○○
上列上訴人因被告違反毒品危害防制條例案件，不服台灣基隆地
方法院94年度訴字第493號，中華民國94年7月20日第一審判決（
起訴案號：台灣基隆地方法院檢察署94年度毒偵字第1465號；併
辦案號：台灣基隆地方法院檢察署94年度毒偵字第2292號、94年
度偵字第3093號、94年度偵字第2662號），提起上訴，本院判決
如下：
    主  文
原判決撤銷。
甲○○連續施用第一級毒品，處有期徒刑玖月，扣案之第一級毒
品海洛因陸包（合計毛重伍點肆公克）沒收銷燬之，扣案之注射
針筒柒支均沒收；又連續施用第二級毒品，處有期徒刑柒月，扣
案之第二級毒品安非他命肆包（合計毛重參拾點伍柒肆貳公克）
沒收銷燬之，扣案之吸食器貳組沒收。應執行有期徒刑壹年貳月
，扣案之第一級毒品海洛因陸包（合計毛重伍點肆公克）、第二
級毒品安非他命肆包（合計毛重參拾點伍柒肆貳公克）均沒收銷
燬之，扣案之注射針筒柒支及吸食器貳組均沒收。
    事  實
一、甲○○曾於民國（下同）88年間因施用毒品案件，經台灣基
    隆地方法院裁定送觀察勒戒後，認有繼續施用毒品之傾向，
    經該院裁定強制戒治，於88年4月23日停止戒治並交付保護
    管束，88年11月19日保護管束期滿，由臺灣基隆地方法院檢
    察署檢察官於89年2月29日以89年度戒毒偵字第8號為不起訴
    處分確定；復於89年間分因施用第1級毒品及第2級毒品案件
    ，經裁定送強制戒治，於90年1月9日停止戒治釋放，所餘戒
    治期間付保護管束，90年6月29日期滿執行完畢，刑事部分
    亦經原審法院分別判處有期徒刑8月（施用第1級毒品罪）、
    5月（施用第2級毒品罪）及3月（持有第2級毒品罪），並定
    其應執行刑為有期徒刑1年2月確定；復於89年間犯竊盜、偽
    造文書及妨害公務等罪，分經原審法院判處有期徒刑1年6月
    、4月、10月確定，該三罪與前開違反毒品危害防制條例所
    處有期徒刑部分，合併定應執行刑為有期徒刑3年6月，於93
    年8月5日假釋，嗣假釋經撤銷，其殘刑有期徒刑1年5月又9
    日現正執行中。
二、詎甲○○仍不知戒絕，明知海洛因及安非他命分屬第1級毒
    品及第2級毒品，依法不得施用、持有，竟仍分別基於施用
    第1級毒品海洛因及第2級毒品安非他命之概括犯意，先後於
    （一）94年4月12日（起訴書誤載為94年4月12日採尿前回溯
    4、5日）起迄94年6月25日止，在基隆市○○區○○街50巷
    26號之1其住處，以將海洛因摻水後用針筒注射之方式，施
    用第1級毒品海洛因多次。（二）94年4月12日（起訴書誤載
    為94年4月12日採尿前回溯4、5日）起迄94年6月25日止，在
    基隆市○○區○○街50巷26號之1其住處，以將安非他命置
    於玻璃吸食器內，再燒烤吸取安非他命煙霧之方式，施用第
    2級毒品安非他命多次。（三）94年6月30日某時，在不詳地
    點，分別施用第1級毒品海洛因及第2級毒品安非他命。
三、嗣先後（一）於94年4月12日晚間9時45分許，在國道三號高
    速公路南向313.7公里處（即臺南縣白河鎮路段）為警查獲
    ，並扣得第1級毒品海洛因2包（合計毛重1.1公克）、第2級
    毒品安非他命2包（合計毛重1.9公克）、其所有供施用第1
    級毒品海洛因用之注射針筒2支及其所有供施用第2級毒品安
    非他命用之吸食器1組。（二）於94年6月30日下午3時許，
    在基隆市○○街191號2樓為警查獲，並扣得海洛因4包（合
    計毛重4.3公克）及安非他命2包（合計毛重28.8公克，嗣經
    憲兵司令部刑事鑑識中心取樣0.1258公克鑑析用罄，餘毛重
    28.6742公克）、其所有供施用第1級毒品海洛因用之注射針
    筒5支及其所有供施用第2級毒品安非他命用之吸食器1組。
四、案經臺北縣政府警察局新莊分局報請臺灣基隆地方法院檢察
    署檢察官偵查起訴及移送併案審理。
    理  由
一、前開事實，業據被告於本院審理時坦承不諱，被告為警查獲
    後經警採集其尿液送請長榮大學及臺灣尖端先進生技醫藥科
    技股份有限公司以EIA酵素免疫分析法初步檢驗，並以GC ／
    MS氣相層析質譜儀法確認檢驗結果，均呈鴉片類嗎啡陽性反
    應及安非他命陽性反應，有長榮大學94年4月27日確認報告
    書及臺灣尖端先進生技醫藥科技股份有限公司94年7月8日出
    具之濫用藥物檢驗報告各1紙附卷可稽（見台灣台南地方法
    院檢察署94年度營毒偵字第155號卷第24頁、台灣基隆地方
    法院檢察署94年度毒偵字第2292號卷第21頁）。此外，復有
    第2級毒品安非他命4包（原總毛重30.7公克，嗣經憲兵司令
    部刑事鑑識中心就其中毛重28.8公克部分取樣0.1258公克鑑
    析用罄，餘總毛重30.5742公克）及第1級毒品海洛因6包（
    合計毛重5.4 公克）扣案可證，前開海洛因粉末及安非他命
    結晶，經送請法務部調查局及憲兵司令部刑事鑑識中心鑑驗
    結果，分含海洛因、甲基安非他命成分，有法務部調查局94
    年5月26日調科壹字第200005524號、94年9月14日調科壹字
    第320003045 號檢驗通知書、憲兵司令部刑事鑑識中心94年
    11月3日（94）安鑑字第02568號鑑驗通知書及國道公路警察
    局第八警察隊查獲涉嫌毒品危害防制條例毒品初步鑑驗報告
    單在卷為憑（見原審卷第32頁、第63頁及本院卷、內政部國
    道公路警察局第八警察隊刑案偵查卷第17頁），足認被告上
    開自白與事實相符。
二、被告曾犯如事實欄所載施用毒品案件，先後經觀察勒戒及強
    制戒治執行完畢，有本院被告全國前案紀錄表、不起訴處分
    書在卷可按，於強制戒治執行完畢釋放後，5年內再犯本案
    施用毒品犯行，應依毒品危害防制條例第23條第2項之規定
    予以論罪科刑。本件事證明確，被告犯行堪以認定。
三、核被告所為，係犯毒品危害防制條例第10條第1項之施用第1
    級毒品罪及同條第2項之施用第2級毒品罪。其施用第1級及
    第2級毒品前後，非法持有第1級及第2級毒品之低度行為，
    分別為施用之高度行為所吸收，均不另論罪。被告先後多次
    施用第1級毒品及先後多次施用第2級毒品犯行，時間均各緊
    接，手段復亦相若，犯罪構成要件俱屬相同，顯係基於概括
    之犯意反覆為之，均應依刑法第56條連續犯之規定論以一罪
    ，並加重其刑。被告所犯上開二罪，犯意各別，罪名互異，
    應予分論併罰。被告於94年4月12日經警查獲（起訴書誤載
    為94年4月12日採尿前回溯4、5日）以後施用第1級毒品海洛
    因、第2級毒品安非他命之犯行，雖未據起訴，惟與起訴事
    實有連續犯關係，屬裁判上一罪，為起訴效力所及，本院自
    應併予審理。
四、原審因予論罪科刑，固非無見。惟查：前開事實二、（三）
    部分，與起訴事實有連續犯關係，屬裁判上一罪，為起訴效
    力所及，原審未及併予審酌，尚有未洽。公訴人上訴意旨，
    執此指摘原判決不當，為有理由，應予撤銷改判。爰審酌被
    告曾因施用毒品案件，經送強制戒治執行完畢釋放後，猶不
    思戒絕，再次施用毒品，足見其意志力薄弱以及其素行、犯
    罪之動機、目的、手段、品行、生活狀況、智識程度、犯罪
    所生之損害暨犯罪後態度尚佳等一切情狀，分別量處如主文
    第2項所示之刑，並定其應執行刑。
五、扣案之第1級毒品海洛因6包（合計毛重5.4公克）及第2級毒
    品安非他命4包（合計毛重30.5742公克《其中2包毛重1.9
    公克，另2包毛重28.8公克，原總毛重30.7公克，嗣因憲兵
    司令部刑事鑑識中心就其中毛重28.8公克部分取樣0.1258公
    克鑑析用罄，餘總毛重30.5742公克》），均係查獲之毒品
    ，應依毒品危害防制條例第18條第1項前段之規定，宣告沒
    收並銷燬之；扣案之吸食器2組及注射針筒7支，係被告所有
    ，分別供（非專供）其施用安非他命及海洛因所用之工具，
    業據被告供明在卷，應依刑法第38條第1項第2款之規定宣告
    沒收。
據上論斷，應依刑事訴訟法第369條第1項前段、第364條、第299
條第1項前段，毒品危害防制條例第10條第1項、第2項、第18 條
第1項前段，刑法第11條前段、第56條、第51條第5款、第38條第
1項第2款，判決如主文。
本案經檢察官呂光華到庭執行職務。
中　　華　　民　　國　　94　　年　　12　　月　　14　　日
　　　　　　　　　刑事第二十庭  審判長法　官  陳貽男
　　　　　　　　　　　　　　　　　　  法　官  許仕楓
　　　　　　　　　　　　　　　　　　  法　官  高明哲
以上正本證明與原本無異。
施用第1級毒品部分如不服本判決應於收受送達後十日內向本院
提出上訴書狀，其未敘述上訴之理由者並得於提起上訴後十日內
向本院補提理由書（均須按他造當事人之人數附繕本）。
施用第2級毒品不得上訴。
                                      書記官  李垂福
中　　華　　民　　國　　94　　年　　12　　月　　15　　日
附錄：本案論罪科刑法條全文
毒品危害防制條例第10條
施用第1級毒品者，處6月以上5年以下有期徒刑。
施用第2級毒品者，處3年以下有期徒刑。
